臺灣屏東地方法院刑事判決　　　　　　　99年度易字第1119號
公　訴　人　臺灣屏東地方法院檢察署檢察官
被　　　告　郭順修
選任辯護人　陳彥勝律師
被　　　告　郭明和
　　　　　　許瓊丹
上列被告等因偽造文書等案件，經檢察官提起公訴（99年度偵字
第3562號），被告等於準備程序中就被訴犯罪事實均為有罪之陳
述，經本院告知簡式審判程序之旨，並聽取被告及公訴人之意見
後，合議庭裁定由受命法官獨任進行審判程序，判決如下，
    主  文
郭順修共同犯行使供申請護照之偽造國民身分證罪，處有期徒刑
肆月，如易科罰金，以銀元參佰元即新臺幣玖佰元折算壹日；減
為有期徒刑貳月，如易科罰金，以銀元參佰元即新臺幣玖佰元折
算壹日。緩刑參年，並應向公庫支付新臺幣拾萬元，未扣案之偽
造之郭明和國民身分證壹張沒收。
郭明和共同犯行使供申請護照之偽造國民身分證罪，累犯，處有
期徒刑陸月，如易科罰金，以銀元參佰元即新臺幣玖佰元折算壹
日；減為有期徒刑參月，如易科罰金，以銀元參佰元即新臺幣玖
佰元折算壹日，未扣案之偽造之郭明和國民身分證壹張沒收；又
犯未指定犯人誣告罪，處有期徒刑貳月，如易科罰金，以新臺幣
壹仟元折算壹日。應執行有期徒刑肆月，如易科罰金，以銀元參
佰元即新臺幣玖佰元折算壹日，未扣案之偽造之郭明和國民身分
證壹張沒收。
許瓊丹共同犯行使供申請護照之偽造國民身分證罪，處有期徒刑
參月，如易科罰金，以銀元參佰元即新臺幣玖佰元折算壹日；減
為有期徒刑壹月又拾伍日，如易科罰金，以銀元參佰元即新臺幣
玖佰元折算壹日。緩刑參年，並應向指定之公益團體、地方自治
團體或社區提供陸拾小時之義務勞務，緩刑期間付保護管束，未
扣案之偽造之郭明和國民身分證壹張沒收。
    事  實
一、郭明和前於民國85年間因違反動產擔保交易法案件，經台灣
    高雄地方法院以85年度易字第4651號判處有期徒刑4 月，嗣
    經臺灣高等法院高雄分院以85年度上易字第1843號駁回上訴
    確定，並於86年3 月10日徒刑易科罰金執行完畢。詎其竟與
    郭順修、許瓊丹、郭順修之友人即自稱為「蔡嘉祥」之成年
    男子及某姓名年籍不詳之成年男子( 下稱不詳之成年男子)
    ，共同基於基於使公務員登載不實之犯意與偽造中華民國國
    民身分證（下稱身分證）供人辦理護照之犯意聯絡，由「蔡
    嘉祥」提供該不詳之成年男子相片交予郭順修後，復由郭順
    修將該不詳成年男子之照片交予郭明和，並約定以新臺幣（
    下同）20萬元作為代價，嗣由郭明和於90年3 月13日中午12
    時許，前往位於屏東縣屏東市○○路531 號之屏東市戶政事
    務所，持前開照片，以其所有之身分證遺失為由，填具辦理
    補發身分證之申請書，並向該戶政事務所承辦公務員謊稱該
    照片之男子是本人，經該承辦公務員發現有異，即由郭明和
    通知知情之妻即許瓊丹到場，並由許瓊丹填具切結書以擔保
    該照片上之男子為郭明和後，使承辦公務員誤信為真，而將
    此不實事項登載於職務上所掌管之公文書，足以生損害於戶
    政機關對於身分證核發之正確性，並利用該不知情之公務員
    取得貼有該不詳之成年男子照片之之偽造之郭明和身分證1
    張。嗣郭明和將該偽造之身分證交予郭順修，再由郭順修轉
    交予「蔡嘉祥」後，「蔡嘉祥」再將該偽造之身分證轉交予
    該不詳之成年男子行使，嗣「蔡嘉祥」將上開約定之報酬20
    萬元，於2 年內陸續交予郭順修，再由郭順修轉交予郭明和
    。嗣該不詳之成年男子持前開身分證，另行申辦郭明和名義
    之護照，再由該不詳之成年男子行使該護照經由香港過境時
    ，因經香港入境事務處人員發現該護照有異，隨即通知臺灣
    駐香港工作組人員，該工作組人員復通知中華民國內政部入
    出國及移民署（下稱移民署），並由移民署轉知內政部警政
    署刑事警察局函詢屏東縣屏東市戶政事務所後，始查悉上情
    。嗣郭明和於95年12月間因前往屏東市戶政事務所欲申辦新
    身分證，然因戶政事務所人員告知其中華民國戶籍已遭取消
    ，致無法更換新身分證時，為獲得核發新身分證，於明知該
    偽造之身分證並未遺失，並已交由該不詳之成年男子使用，
    竟於97年8 月21日，另基於誣告之犯意，未指定犯人，向屏
    東縣政府警察局民族派出所報案，謊稱其身分證遺失並遭人
    冒用而誣告，嗣為警發現可疑，始查獲上情。
二、案經屏東縣政府警察局屏東分局移送臺灣屏東地方法院檢察
    署檢察官偵查起訴。
    理  由
一、本件被告郭順修、郭明和、許瓊丹所犯均係死刑、無期徒刑
    、最輕本刑為3 年以上有期徒刑以外之罪，其等於本院準備
    程序中就前揭被訴事實均為有罪之陳述，經受命法官告知簡
    式審判程序之旨，並聽取其與檢察官之意見後，本院認無不
    得或不宜改依簡式審判程序進行之處，爰依刑事訴訟法第27
    3 條之1 第1 項、第284 條之1 ，本院合議庭裁定由受命法
    官獨任依簡式審判程序審理，合先敘明。
二、上揭犯罪事實，業據被告郭順修、郭明和於警詢、偵查及本
    院審理中，及被告許瓊丹於本院審理中均坦承不諱，並有內
    政部入出國及移民署98年1019日移署國偵永字第0980152415
    2號函、駐香港工作組98年9月7日如聖字第980907201號函、
    屏東縣屏東市戶政事務所97年8 月20日屏市戶(55)字第0970
    003195號函暨所附戶籍謄本、郭明和謊報身分證遺失之屏東
    縣政府警察局屏東分局民族派出所受理刑事案件報案三聯單
    各1 紙、郭明和指認之偽造護照影本1 份、屏東縣屏東市戶
    政事務所99年5 月4 日屏市戶(60)字第0990002695號函1 紙
    （見警卷第14至21頁、偵卷第12頁）在卷可稽，足認被告郭
    順修、郭明和、許瓊丹上開任意性之自白核與事實相符。本
    件事證明確，被告郭順修、郭明和、許瓊丹上開犯行，均堪
    予認定。
三、按偽造、變造國民身分證以供申請護照，足以生損害於公眾
    或他人者，處5 年以下有期徒刑、拘役或科或併科新臺幣50
    萬元以下之罰金。行使前項文書者，亦同。護照條例第23條
    第1 項、第2 項分別定有明文。經查，本件被告郭順修於警
    詢及偵查中分別供稱：當初郭明和缺錢，我就告知他有人需
    要偽造身分證，因為我當兵的朋友蔡嘉祥找我說他朋友要出
    國要找人辦護照，因為我見郭明和擺地攤經濟情況不好，所
    以就問他願不願意以20萬元替人伴身分證等語等語( 見警卷
    第2 頁、偵卷第8 頁) ，復於本院審理中供陳：「( 問：當
    初是否因為蔡嘉祥跟你說他有朋友要出國，要請你辦護照？
    ) 是」等語( 見本院卷第27頁背面) ；再佐以被告郭明和於
    警詢中亦供陳：是我叔叔郭順修持1 張不詳男子之照片，說
    這張照片跟我很像，這樣出國很方便，所以我就照我叔叔的
    話去辦理1 張身分證給他等語( 見警卷第3 頁背面) ；及其
    於本院審理中復供稱：「問：你於警詢時稱郭順修說這張照
    片跟你很像，這樣要出國很方便，所以拿這張照片辦理身分
    證壹張等語，提示警詢筆錄第3 頁背面？) 是。( 問：所以
    你應可知道人家拿這張身分證是要去辦護照？) 是，應該有
    這種意思。( 問：你應該知道你辦這張身分證，就是為了人
    家要拿去辦護照？) 大概知道。」等語( 見本院卷第42頁背
    面、第43頁) ，是觀之被告郭順修、郭明和上揭分別於警詢
    、偵查中及本院審理中之供述，足見被告郭順修、郭明和係
    因為明知該不詳之成年男子為出國之便，故需使用偽造之身
    分證，且被告郭明和經由郭順修告知此事後，便同意前往戶
    政事務所辦理偽造身分證，嗣經由「蔡嘉祥」轉交予該不詳
    成年男子使用，以資辨理出國手續，而我國國人如須出入我
    國國境，即須持護照為之，亦為我國國人所知悉之經驗常識
    ，是被告郭順修、郭明和、許瓊丹上開所為，顯已該當護照
    條例第23條第1 項、第2 項規定之行使供申請護照之偽造國
    民身分證之犯行，亦堪認定。至起訴意旨雖漏載被告郭順修
    、郭明和、許瓊丹此部份所涉犯法條，惟此部份與被告郭順
    修、郭明和、許瓊丹前開所犯偽造特種文書罪及使公務員登
    載不實罪部分之犯行，為實質上一罪，應為本件起訴效力所
    及，本院自得一併審理，併予敘明。
四、按行為後法律有變更者，適用行為時之法律。但行為後之法
    律有利於行為人者，適用最有利於行為人之法律，刑法第2
    條第1 項定有明文。又有關新舊法之比較，應就罪刑有關之
    共犯、未遂犯、想像競合犯、牽連犯、連續犯、結合犯以及
    累犯加重、自首減輕暨其他法定加減原因與加減例等一切情
    形，綜其全部罪刑之結果而為比較（最高法院95年第8 次刑
    事庭會議決議參照）。又所謂比較新舊法應整體適用，不能
    割裂適用，乃係指與罪刑有關之本刑而言，並不包括易刑處
    分，故事關刑罰執行之易刑處分仍應分別適用最有利於行為
    人之法律（最高法院96年度臺上字第2233號判決意旨參照）
    。本件被告3 人所為偽造國民身分證供人辦理護照之犯罪時
    間均在95年7 月1 日前，茲就前述犯行有關之新舊法比較部
    分，臚列如下：
  (一)共犯部分：刑法第28條將「實施」修正為「實行」，新舊法
    之共同正犯範圍因此而有變動，自屬犯罪後法律有變更（最
    高法院96年度臺上字第934 號判決意旨參照），本件被告之
    犯行，無論依修正前後之規定，均成立共同正犯，修正後之
    規定並非較有利於被告郭順修、郭明和、許瓊丹，應適用修
    正前之刑法第28條之規定。
  (二)罰金刑部分：修正前刑法第33條第5 款規定：「罰金：1 元
    以上」，而依現行法規所定貨幣單位折算新臺幣條例第2 條
    之規定，折算為新臺幣後，為3 元以上；修正後刑法第33條
    第5 款規定：「罰金，新臺幣1 千元以上，以百元計算之。
    」，是修正前之罰金最低度為新臺幣3 元，修正後之最低度
    則為新臺幣1 千元，比較新舊法之結果，修正後之規定並非
    較有利於被告郭順修、郭明和、許瓊丹，自應適用修正前刑
    法第33條第5 款之規定。
  (三)牽連犯部分：修正後刑法第55條後段業已刪除牽連犯之規定
    ，具有牽連犯關係之數罪，依修正前刑法之規定，應從一重
    罪處斷，依修正後刑法之規定，則應依數罪併罰之規定分論
    併罰，比較新舊法之結果，修正後之規定並非較有利於被告
    郭順修、郭明和、許瓊丹，自應適用修正前刑法第55條後段
    之規定，論以牽連犯。
  (四)易科罰金之折算標準部分：修正前刑法第41條第1 項前段規
    定：「犯最重本刑為5 年以下有期徒刑以下之刑之罪，而受
    6 個月以下有期徒刑或拘役之宣告，因身體、教育、職業、
    家庭之關係或其他正當事由，執行顯有困難者，得以1 元以
    上3 元以下折算1 日，易科罰金。」，又被告郭順修、郭明
    和、許瓊丹行為時之易科罰金折算標準，修正前罰金罰鍰提
    高標準條例第2 條前段規定，就其原定數額提高為100 倍折
    算1 日，應以銀元300 元即新臺幣900 元折算1 日，惟修正
    後刑法第41條第1 項前段則規定：「犯最重本刑為5 年以下
    有期徒刑以下之刑之罪，而受6 個月以下有期徒刑或拘役之
    宣告者，得以新臺幣1 千元、2 千元或3 千元折算1 日，易
    科罰金。」，比較新舊法之結果，修正後之規定並非較有利
    於被告郭順修、郭明和、許瓊丹，自應適用修正前刑法第41
    條第1 項前段之規定。
  (五)按修正前刑法第51條規定：數罪併罰，分別宣告其罪之刑，
    依下列各款定其應執行刑。其中第5 款規定：「宣告多數有
    期徒刑者，於各刑中之最長期以上，各刑合併之刑期以下，
    定其刑期。但不得逾20年。」；修正後刑法第51條第5 款則
    規定：「宣告多數有期徒刑者，於各刑中之最長期以上，各
    刑合併之刑期以下，定其刑期。但不得逾30年。」比較新舊
    法結果，以舊法對被告郭明和較為有利，爰依修正前刑法第
    53條、第51條第5 款定被告郭明和之應執行刑。
  (六)綜上，除易科罰金之折算標準應適用最有利於行為人之法律
    外，上開經綜合比較新舊法之結果，裁判時法律並非有利於
    被告郭順修、郭明和、許瓊丹，仍應適用其行為時之法律。
  (七)末者，關於緩刑部分，刑法第74條雖有修正，惟依最高法院
    95年度第8 次刑庭會議決議意旨，無庸再為新舊法之比較，
    即縱犯罪在新法施行前，於新法施行後，緩刑之宣告，應逕
    予適用新法第74條之規定。是本件有關緩刑之宣告，亦應適
    用修正後之規定。
五、論罪科刑：
  (一)按國民身分證係由主管機關核發作為本國人士身分之證明用
    ，屬於品行能力相類之證書，均係刑法第212 條之特種文書
    。是核被告郭順修、郭明和、許瓊丹就偽造郭明和身分證部
    分所為，係犯刑法第212 條之偽造特種文書罪、第214 條之
    使公務員登載不實罪及護照條例第23條第1 項、第2 項之行
    使偽造身分證以供申請護照罪。被告郭順修、郭明和、許瓊
    丹就上開犯行，與「蔡嘉祥」及該不詳之成年男子，有犯意
    之聯絡及行為之分擔，均為共同正犯；又被告郭順修、郭明
    和、許瓊丹利用不知情之公務員製作不實身分證之偽造特種
    文書罪，應論以間接正犯；被告郭順修、郭明和、許瓊丹所
    為偽造國民身分證供申請護照之行為，已為行使供申請護照
    之偽造國民身分證之高度行為所吸收，應不另論罪；再被告
    被告郭順修、郭明和、許瓊丹以一行為觸犯護照條例第23條
    第1 項、第2 項之行使供申請護照之偽造國民身分證罪、刑
    法第212 條之偽造特種文書罪及刑法第214 條使公務員登載
    不實罪間，有方法目的之牽連犯關係，應依修正前刑法第55
    條之規定，從一重之護照條例第23條第1 項、第2 項之行使
    供申請護照之偽造國民身分證罪處斷。另被告郭明和就其謊
    報身分證遺失部份之行為，係犯刑法第171 條未指定犯人誣
    告罪。被告郭明和所犯上開2 罪，犯意各別，行為互殊，應
    予分論併罰。又被告郭明和有如事實欄所載之論罪科刑執行
    之前科紀錄，有臺灣高等法院被告前案紀錄表1 份在卷可查
    ，其於有期徒刑執行完畢後，5 年以內故意再犯本件護照條
    例第23條第1 項、第2 項之行使供申請護照之偽造國民身分
    證罪之有期徒刑以上刑之罪，為累犯，應依刑法第47條第1
    項之規定，加重其刑。
  (二)爰審酌國民身分證為政府機關所製用以表彰特定個人之重要
    證件，具有相當之重要性，然被告郭順修、郭明和、許瓊丹
    3 人，明知蔡嘉祥所交付之該不詳成年男子之照片，非郭明
    和本人，竟貪圖該不詳男子所給付之報酬，利用不知情之公
    務員偽造之郭明和身分證，以供該不行男子使用，嗣該不詳
    男子甚而持該偽造之郭明和身分證申辦郭明和之護照，隨意
    出入國境，嚴重損害上開證件及公印文所表彰之公信力，亦
    對社會治安隱藏有潛在之危險，被告3 人上開所為所造成之
    危害非輕，且被告郭明和於知悉其中華民國戶籍經遭取消，
    並明知該偽造身分證係交予該不詳之成年男子行使，並未遺
    失，竟任意向警方謊報遺失，企圖藉此補發新身分證，所為
    亦誠屬可議，惟念及被告郭順修、郭明和、許瓊丹於犯罪後
    均已知坦承犯行，態度尚可，且被告郭順修、許瓊丹均無犯
    罪前科( 此有臺灣高等法院被告前案紀錄表各1 份附卷可按
    ) ，素行尚可，並兼衡被告3 人之犯罪之情節、動機、手段
    、目的、所生危害，暨其等之生活狀況、智識程度等一切情
    狀，就被告郭順修、郭明和、許瓊丹所犯行使供申請護照之
    偽造國民身分證罪，分別量處如主文所示之刑，並依被告郭
    順修、郭明和、許瓊丹之學歷分別為高中畢業、國中畢業、
    高職畢業，其等3 人之家庭經濟狀況分別為小康、勉持、勉
    持( 見警詢筆錄受詢問人欄所載) 等情，依修正前刑法第41
    條第1 項前段及廢止前罰金罰鍰提高標準條例第2 條規定，
    諭知如主文所示之易科罰金折算標準；另就被告郭明和所犯
    未指定犯人誣告罪部分，量處如主文第二項中段所示之刑，
    又被告郭明和係於刑法修正後( 即97年8 月21日) 始另犯該
    未指定犯人誣告罪，故併依前揭被告郭明和之學歷及家庭經
    濟狀況等節，依修正後刑法第41條第1 項規定，諭知如主文
    第二項中段所示之易科罰金折算標準。
  (三)再查，被告郭順修、郭明和、許瓊丹上開所犯行使供申請護
    照之偽造國民身分證罪之犯罪時間，均係於96年4 月24日以
    前，合於中華民國九十六年罪犯減刑條例之規定，應依同條
    例第2 條第1 項第3 款之規定，就被告3 人所犯行使供申請
    護照之偽造國民身分證罪部份，減其宣告刑2 分之1 ，並諭
    知如主文所示之易科罰金折算標準。另就被告郭明和所犯上
    開2 罪，揆諸前開說明，爰依修正前刑法第51條第5 款規定
    ，併定被告郭明和如主文第二項後段所示之應執行刑，並諭
    知其如主文第二項後段所示之易科罰金折算標準。至檢察官
    雖就被告郭順修、郭明和、許瓊丹，雖分別具體求處有期徒
    刑6 月、8 月、4 月，惟本院審酌上揭諸情，認本件就被告
    郭順修、郭明和、許瓊丹上開所犯，分別所量處之刑，應屬
    適當，附此敘明。
六、末查，被告郭順修、許瓊丹前未曾有犯罪紀錄，有臺灣高等
    法院被告前案紀錄表1 份附卷可按，其等因一時失慮，致罹
    刑章，且其等於犯後尚知坦承犯行，諒其經此偵、審程序及
    刑之宣告，應知所警惕，而無再犯之虞，故認對其宣告之刑
    以暫不執行為適當，爰依刑法第74條第1 項第1 款之規定，
    併予宣告緩刑3 年，以啟自新。然為促使其日後得以知曉尊
    重法治之觀念，本院認除前開緩刑宣告外，實有賦予被告郭
    順修、許瓊丹一定負擔之必要，而被告郭順修、許瓊丹分別
    於本院審理中表示其願意接受向國庫捐款之負擔及接受義務
    勞動之負擔( 見本院卷第28頁背面、第29頁) ，是就被告郭
    順修部分，併予諭知應向公庫支付新臺幣10萬元；被告許瓊
    丹部份，併予諭知應向指定之公益團體、地方自治團體或社
    區提供60小時之義務勞務，就被告許瓊丹部份，另依刑法第
    93條第1 項第2 款規定，宣告在緩刑期間付保護管束，俾能
    由觀護人予以適當督促，並發揮附條件緩刑制度之立意及避
    免短期自由刑執行所肇致之弊端，以期符合本件緩刑目的。
    至被告郭明和所犯行使供申請護照之偽造國民身分證罪，因
    係屬累犯，已如前述，顯與緩刑要件未合，且被告郭明和明
    知其身分證並未遺失，竟為意圖取得補發之身分證，而以未
    指定犯人之方式，向警方謊報其身分證遺失而犯有未指定犯
    人誣告罪，所為之惡性較被告郭順修、許瓊丹為重，本院認
    自無從宣告緩刑，併予敘明。
七、另未扣案之偽造郭明和國民身分證1 張，為供被告郭順修、
    郭明和、許瓊丹共同犯罪所用之物，雖未扣案，然無從證明
    業已滅失，且基於共犯責任共同原則，自仍應依刑法第38條
    第1 項第2 款規定，於被告郭順修、郭明和、許瓊丹所犯行
    使供申請護照之偽造國民身分證罪所處該項罪刑項下，均宣
    告沒收。至被告許瓊丹所填寫切結書，雖亦為供被告郭順修
    、郭明和、許瓊丹為本件犯罪所用之物，然該切結書業已交
    付屏東縣屏東市戶政事務所持有，並業因已經過保存年限，
    而於97年6 月24日已奉准銷毀，有屏東縣屏東市戶政事務所
    99年5 月4 日屏市戶(60)字第0990002695號函1 紙( 見偵卷
    第12頁) 在卷可佐，自無庸諭知沒收，附此敘明。
據上論斷，應依刑事訴訟法第273 條之1 第1 項、第284 條之1
、第299 條第1 項前段，護照條例第23條第1 項、第2 項，刑法
第11條前段、第2 條第1 項前段、第212 條、第214 條、第216
條、第171 條第1 項、第41條第1 項前段、第74條第1 項第1 款
、第2 項第5 款、第93條第1 項第2 款，修正前刑法第28條、第
55條後段、第47條第1 項、第51條第5 款、第41條第1 項前段，
中華民國九十六年罪犯減刑條例第2 條第1 項第3 款、第7 條、
第9 條，刑法施行法第1 條之1 ，廢止前罰金罰鍰提高標準條例
第2 條，判決如主文。
本案經檢察官鍾佩真到庭執行職務。
中    華    民    國  100     年    1     月    26    日
                  刑事第二庭  法  官  許瑜容
以上正本證明與原本無異。
如不服本判決應於收受本判決送達後十日內向本院提出上訴書狀
，其未敘述上訴理由者，並得於提起上訴後十日內向本院補提理
由書狀（均須按他造當事人之人數附繕本）「切勿逕送上級法院
」
中    華    民    國   100    年    1     月    26    日
                              書記官  龔惠婷
本案論罪科刑法條：
修正前中華民國刑法第212 條
偽造、變造護照、旅券、免許證、特許證及關於品行、能力服務
或其他相類之證書、介紹書，足以生損害於公眾或他人者，處1
年以下有期徒刑、拘役或3 百元以下罰金。
修正前中華民國刑法第214條
明知為不實之事項，而使公務員登載於職務上所掌之公文書，足
以生損害於公眾或他人者，處 3 年以下有期徒刑、拘役或 5 百
元以下罰金。
修正前中華民國刑法第216條
行使第 210 條至第 215 條之文書者，依偽造、變造文書或登載
不實事項或使登載不實事項之規定處斷。
中華民國刑法第171條
未指定犯人，而向該管公務員誣告犯罪者，處1 年以下有期徒刑
、拘役或3 百元以下罰金。
未指定犯人，而偽造、變造犯罪證據，或使用偽造、變造之犯罪
證據，致開始刑事訴訟程式者，亦同。
護照條例第23條
偽造、變造國民身分證以供申請護照，足以生損害於公眾或他人
者，處 5 年以下有期徒刑、拘役或科或併科新臺幣 50 萬元以
下之罰金。
行使前項文書者，亦同。
將國民身分證交付他人或謊報遺失，以供冒名申請護照者，處
5 年以下有期徒刑、拘役或科或併科新臺幣 10 萬元以下之罰金
。
前項冒用名義者，亦同。
受託申請護照，明知第 1 項至第 4 項事實或偽造、變造或冒用
之照片，仍代申請者，處 5 年以下有期徒刑、拘役或科或併科
新臺幣 10 萬元以下之罰金。